# 公司投资股票交营业税，计入投资收益还是营业税金及附加？

提问人：wurem 时间：2016-01-04 11:38:50
公司投资股票，有收益交了营业税，但翻了准则，还是不确定应该怎么列报，是投资收益还是营业税金及附加，求助各位。

回答人：chenyiwei
“营业税金及附加”项目的发生额是对应于记入“营业收入”的项目的。对于计入“投资收益”的项目对应的流转税费，应直接调整投资收益，不通过“营业税金及附加”核算。

提问人：槿思成 时间：2016-01-04 18:57:47
请教陈老师，例如确认 100 万的投资收益 需要交 5 万的营业税 不考虑附加 那么投资收益列报为 95 万，是吗？

回答人：chenyiwei
可以这样理解。